【裁判字號】    97,訴,1011
【裁判日期】    970523
【裁判案由】    違反毒品危害防制條例
【裁判全文】
臺灣彰化地方法院刑事判決      九十七年度訴字第一０一一號
公  訴  人  臺灣彰化地方法院檢察署檢察官
被      告  甲○○
上列被告因違反毒品危害防制條例案件，經檢察官提起公訴（九
十七年度毒偵字第一二三一號），由本院合議庭裁定依簡式審判
程序審理判決如下：
    主  文
甲○○施用第一級毒品，累犯，處有期徒刑捌月。
    事  實
一、甲○○前曾於民國八十二年三月十二日，因違反肅清煙毒條
    例、麻醉藥品管理條例案件，經本院以八十二年度訴字第六
    八號分別判處有期徒刑三年、四月，並定應執行刑為有期徒
    刑三年二月，經上訴後，於同年六月十六日由臺灣高等法院
    臺中分院以八十二年度上訴字第一四四二號駁回上訴確定；
    又於八十五年四月十六日，因違反肅清煙毒條例、麻醉藥品
    管理條例案件，經本院以八十五年度訴字第六六號分別判處
    有期徒刑三年二月、五月，並定應執行刑為有期徒刑三年五
    月，經上訴後，於同年九月十二日由臺灣高等法院臺中分院
    以八十五年度上訴字第一一四四號駁回上訴確定，前揭刑期
    經入監接續執行後，已於九十三年十一月二十四日執行完畢
    。其復曾因施用毒品案件，經送執行觀察、勒戒後，因認有
    繼續施用毒品之傾向，接續執行強制戒治，後經戒治所評定
    合格，認無繼續戒治之必要，於九十一年十月一日停止戒治
    ，所餘期間付保護管束，且因上開保護管束期間業於九十二
    年四月二十八日期滿未經撤銷而視為執行完畢，並由臺灣雲
    林地方法院檢察署檢察官以九十二年度戒毒偵字第三三號案
    件為不起訴之處分確定。詎仍不知警惕，於上開強制戒治執
    行完畢後之五年內，又另行基於施用第一級毒品海洛因之犯
    意，於九十七年三月十二日下午八時許，在其位於彰化縣員
    林鎮○○里○○街七巷十八號住處廁所內，以將少許海洛因
    粉末，置入注射針筒內加水後，再以針筒注射手臂施用之方
    式，施用第一級毒品海洛因一次。嗣為警於九十七年三月十
    三日下午二時許，在其前揭住處前查獲。
二、案經彰化縣警察局員林分局報請臺灣彰化地方法院檢察署檢
    察官偵查起訴，由本院合議庭裁定依簡式審判程序審理。
    理  由
一、訊據被告甲○○對於上揭事實坦承不諱，且有彰化縣警察局
    員林分局委託檢驗尿液代號與真實姓名對照認證單、詮昕科
    技股份有限公司濫用藥物尿液檢驗報告各一件在卷可稽，被
    告就其有施用第一級毒品海洛因一次之自白與事實相符。此
    外，復有臺灣彰化地方法院檢察署刑案資料查註紀錄表、臺
    灣高等法院被告前案紀錄表、在監在押全國紀錄表各一份在
    卷可考，本件事證明確，被告犯行洵堪認定。
二、按海洛因係毒品危害防制條例所定之第一級毒品，不得非法
    施用。核被告所為，係犯毒品危害防制條例第十條第一項之
    施用第一級毒品罪。其為供施用第一級毒品而持有該級毒品
    之低度行為，應為施用之高度行為所吸收，不另論罪。又被
    告前曾於八十二年三月十二日，因違反肅清煙毒條例、麻醉
    藥品管理條例案件，經本院以八十二年度訴字第六八號分別
    判處有期徒刑三年、四月，並定應執行刑為有期徒刑三年二
    月，經上訴後，於同年六月十六日由臺灣高等法院臺中分院
    以八十二年度上訴字第一四四二號駁回上訴確定；又於八十
    五年四月十六日，因違反肅清煙毒條例、麻醉藥品管理條例
    案件，經本院以八十五年度訴字第六六號分別判處有期徒刑
    三年二月、五月，並定應執行刑為有期徒刑三年五月，經上
    訴後，於同年九月十二日由臺灣高等法院臺中分院以八十五
    年度上訴字第一一四四號駁回上訴確定，前揭刑期經入監接
    續執行後，已於九十三年十一月二十四日執行完畢，有臺灣
    彰化地方法院檢察署刑案資料查註紀錄表、臺灣高等法院被
    告全國前案紀錄表各一份在卷可考，其於五年以內故意再犯
    本件有期徒刑以上之罪，為累犯，應依刑法第四十七條第一
    項之規定加重其刑。爰審酌被告之素行、犯罪之動機、目的
    、施用毒品係戕害自身健康、施用毒品海洛因一次之手段、
    所生危害及犯罪後之態度等一切情狀，量處如主文所示之刑
    ，以示懲儆。另中華民國九十六年罪犯減刑條例固已於九十
    六年七月四日公布，並自同年七月十六日生效施行，惟依上
    開條例第二條第一項之規定，必須犯罪在九十六年四月二十
    四日以前者，始有該條例減刑規定之適用；而本案被告之犯
    罪時間並非在九十六年四月二十四日之前，自無上開減刑條
    例適用之餘地，附此敘明。
三、至警方於九十七年三月十三日下午二時許，在被告位於彰化
    縣員林鎮○○里○○街七巷十八號住處前查獲被告之際，起
    獲被告丟棄在地之海洛因一包（淨重零點零九公克、包裝重
    零點三一公克）及注射針筒一支，被告於警詢及本院審理時
    均一致供稱：前開海洛因一包，係伊在本案於九十七年三月
    十二日下午八時許施用海洛因一次後之翌日（即九十七年三
    月十三日）下午一時三十分許，始購入欲供己施用，尚未及
    施用即為警查扣，該包海洛因與其本案於九十七年三月十二
    日下午八時許施用海洛因一次之行為無關等語；又被告於本
    院審理時並稱：前開扣案其所有之注射針筒一支，亦非伊於
    九十七年三月十二日下午八時許施用海洛因一次所用之針筒
    ，其於九十七年三月十二日下午八時許施用之海洛因均已注
    射完畢，且該次所使用之注射針筒一支已因丟棄而滅失等語
    ，且本院亦查無扣案之海洛因一包、注射針筒一支與本案有
    關之事證，依從刑依附於主刑之原則，前揭扣案之海洛因一
    包及注射針筒一支，既與本案無關，自均不得於本案併予宣
    告沒收之，附予敘明。
據上論斷，應依刑事訴訟法第二百七十三條之一第一項、第二百
九十九條第一項前段，毒品危害防制條例第十條第一項、第二十
三條第二項，刑法第十一條前段、第四十七條第一項，判決如主
文。
本案經檢察官吳芙如到庭執行職務
中    華    民    國  九十七  年    五  月    二十三  日
                  刑事第八庭    法  官  李雅俐
以上正本證明與原本無異。
如不服本判決，應於判決送達後10日內，向本院（切勿逕送臺灣
高等法院臺中分院）提出上訴狀，上訴書狀應「敘述具體上訴理
由」，並按他造當事人之人數附繕本。
中    華    民    國  九十七  年    五  月    二十三  日
                                書記官  陳秀娟
附錄論罪科刑法條：
毒品危害防制條例第十條第一項：
施用第一級毒品者，處六月以上五年以下有期徒刑。


司法院資訊處製作；財團法人民間司法改革基金會備份。
